12 Fi - Albums de photographies
Archives départementales de la Marne
Albums de photographies (12 Fi)
12 Fi 1-37
Document iconographique Albums de photographies 13
Archives départementales de la Marne
Producteurs multiples
Informations sur les modalités d'entrée
Achat, don
Modalités d'accès
Statut juridique
Archives privées
Communicabilité
Communicabilité immédiate. Pour les albums numérisés de la première guerre mondiale, cotés 12 Fi 1, 3, 6 et 11: images en ligne sur le site internet des Archives.
Caractéristiques matérielles et contraintes techniques
Les albums qui sont à consulter en salle de lecture (ceux qui ne sont pas en ligne sur le site internet des Archives) doivent être manipulés avec beaucoup de précaution en prenant soin de ne pas poser les doigts sur les clichés. En cas de besoin, utiliser des gants de coton
Descripteurs
ALBUM; DOCUMENT PHOTOGRAPHIQUE; Recherche détaillée
- Destruction de Reims, [vers 1918]; 12 Fi 1; Document iconographique Album couleur grenat format à l'italienne 22 X 30 cm composé de 12 pages cartonnées à tranche doré. Chaque page comprend quatre fenêtres où sont insérées les photographies en noir et blanc 1 album comprenant 89 photographies 22 x 30 cm; Non identifié
  Informations sur les modalités d'entrée
  Achat 2006. Entrée n°3644
  Présentation du contenu
  89 photographies noir et blanc des destructions de la première guerre mondiale de Reims et ses environs: paysages de guerre, population civile dans Reims en ruines. Quelques clichés familiaux. Format 7 X 11,4 cm.
  Statut juridique
  Archives privées
  Communicabilité
  Images en ligne sur le site internet des Archives
  Descripteurs
  ALBUM; DOCUMENT PHOTOGRAPHIQUE; GUERRE 1914-1918; ruines; armement; population civile; fortification; paysage de guerre; Reims (Marne, Champagne-Ardenne, France); Reims -- cathédrale; Reims -- place royale
- Recueil de photographies originales d'objets gallo-romains découverts lors de fouilles faites à Conflans dans la Marne / Valentin, photographe à Reims, [vers 1876]; 12 Fi 2; Document iconographique Recueil in-folio monté sur onglets, demi-maroquin à coins olives de l'époque de format 54 x 46 cm, composé de 28 photographies originales fixées sur carton en tirage albuminé 32 X 29,3 cm 54 x 46 cm
  Achat 2008. Entrée n° 3670
  Portrait photographique du Comte Alfred Werlé célèbre amateur bibliophile et à l'occasion archéologue et dédicace autographe du Comte de Werlé sous son portrait à "son cher maître" Monsieur Poinsignon ,1876, et 28 photographies en noir et blanc dont deux objets issus du cimetière gallo-romain de Conflans-sur-Marne, 1872. Ex-libris et mention manuscrite de Stoll.
  Consultation libre
  Archéologie, fouille; Werlé, Alfred; Conflans-sur-Seine (Marne, Champagne-Ardenne, France); Valentin
- Album de photographies: Armée. Les éclopés, Vitry-le-François, 1916; 12 Fi 3; Document iconographique Album, (ouverture à l'italienne) composé de 25 photographies en noir et blanc collées sur des planches cartonnées 25 photographies positives (tirage) en 1 album 12 x 17 cm (image), 18 x 25 cm (support) noir et blanc; Auteur anonyme
  Achat, entrée 2009 n° 3715
  25 photographies en noir et blanc: 1 - Dédicace du médecin en chef à son adjudant: "A l'adjudant, souvenir de bonne amitié en témoignage de reconnaissance pour son travail et son dévouement, septembre 1916", 2 - Entrée de l'hôpital, 3 - Dans l'enceinte de l'hôpital, 4 - Dortoir, 5 - Atelier de prothèse, 6 - Cuisine, 7 - Réfectoire, 8 - Pharmacie, 9 - Pharmacie, 10 - Salle de soin, 11 - Douches, 12 - Salle de repos, 13 - Dortoir intérieur (bâtiment en bois), 14 - Dortoir extérieur (bâtiment en bois), 15 - Couloir, 16 - Réfectoire, 17 - Dortoir intérieur (bâtiment en bois), 18 - Cuisine (bâtiment en bois), 19 - Moment de détente: jeux de boules et de cricket, 20 - Hôpital extérieur, 21 - Séance de cinéma, 22 - Bar, 23 - Etang, 24 - Jardin, 25 - Groupe de soldats dans le jardin
  Caractéristiques matérielles et contraintes techniques
  Dos de reliure usé
  Notes ISBD
  Dédicace du Médecin en chef à son adjudant: A l'adjudant, souvenir de bonne amitié en témoignage de reconnaissance pour son travail et son dévouement. En toute sympathie", septembre 1916.
  ALBUM; DOCUMENT PHOTOGRAPHIQUE; GUERRE 1914-1918; soins médicaux; vie du soldat; alimentation; Vitry-le-François (Marne, Champagne-Ardenne, France)
- Album de 89 photographies sur le travail de la vigne à Dizy., 1890; 12 Fi 4; Document iconographique 89 photographies positives (tirages) en 1 album 23 × 29 cm (support) noir et blanc
  Achat 2010, entrée n°3768
  Les 89 photographies (86 de format 12 x 17 et 3 de format 17 x 24) représentent les différentes étapes du travail de la vigne: de la récolte, conservation, greffage et stratification des bois jusqu'au palissage, traitement et vendanges.
  Immédiatement communicable
  89 photographies positives collées sur 24 feuilles cartonnées dans un album de format italien comprenant 50 feuilles cartonnées
  Sources complémentaires
  Sources internes
  Les albums cotés Ic Met 5 et 6 rassemblent des photographies relatives à la viticulture et au vin de champagne. Les albums cotés Ic Met 6 et 7 concernent les maisons de champagne et le travail du vin de champagne.
  Vin de champagne; Vigne, culture; Dizy (Marne, Champagne-Ardenne, France)
- 2ème grande semaine d'aviation de Champagne / H. G. Laignier; photographies de Mich., 1910; 12 Fi 5; Document iconographique
  Achat 2010, entrée n° 3792
  80 pages de texte (les appareils, les résultats sportifs et la revue photographique) illustrées par des dessins humoristiques de Mitch suivies de 38 photographies montées sur 19 feuillets.
  Un volume oblong in-4, cartonnage d'éditeur. Les photographies sont collées sur carton. Le plat de la couverture comporte deux éraflures. Tâches d'humidité dans coin inférieur droit.
  Aviation, Reims, 1910; Reims (Marne, Champagne-Ardenne, France); Mich. Photog.; Laignier, H. G.
- Souvenir de la guerre 1914-1915 / [Raymond Cobrat]., 12 Fi 6; Document iconographique 1 photographie positive (tirage) 33 × 26 cm (album) noir et blanc
  Achat 2011, entrée n°3826
  Album de photographies de la guerre 1914-1918 composé de 375 photographies originales (300 de format 6x 4 cm, 40 de format 10 x 8 cm et 35 de format 8 x 5) montées (collées) sur 25 feuillets et légendées par Raymond Cobrat. On relève plusieurs photographies d'officiers avec l'indication des noms et grades.
  Les photographies ont vraisemblablement été prises par l'officier d'artillerie Raymond Cobrat, il y est photographié plusieurs fois et les légendes ont été écrites par sa femme qui était infirmière de la Croix Rouge.
  Page 1 - Le château à Suippes après le passage des boches [sic]. La capture d'un avion. Après la bataille. Une grande avenue à Sapeuville. La tente des réservistes.
  Page 2 - à 150 m des Allemands. Le téléphoniste est dans la tranchée qui écoute les ordres donnés par le quartier général. Canon 120. Canon 105. [Groupe de 4 soldats]. Aux tranchées
  Page 3 - Un poilu. Les ruines à Suippes. L'enterrement du lieutenant [Dernos?]. [Sans légende: l'enterrement du lieutenant [Dernos?]. Un bûcheron. Le coiffeur. Ce qui reste de l'église de Suippes
  Page 4 - Un ami. Canon. Une pièce d'artillerie. Sur le front. Un cimetière. Geffroy Charrière. Après le bombardement ce qui reste d'un bois. Le départ. La marche en avant
  Page 5 - Un cimetière sur le champ de bataille. [Capitaine Henriet Lieutenant Marbon]. Rassemblement d'infanterie. [Capitaine Henriet Lieutenant Marbon]
  Page 6 - La pièce attend. L'état- major du 3e groupe
  Page 7 - La messe au front. Un poste d'observation. Projecteur portatif pris aux boches [sic] à Hurlus le 24 février. Ceux qui resteront
  Page 8 - Un bon lit pour passer la nuit. Morse du canon Rimailho. Un poste d'observation à 40 m de l'ennemi le lieutenant Rey-Herme est au périscope (côte 200)
  Page 9 - [Sans légende: groupe de soldats devant une église]. [Sans légende: un soldat [Raymond ?] assis sur un porte canon]. [Capitaine Soubirou Lieutenant Rey Herme: groupe de soldats dans une tranchée]. [Commandant Sei. Lieutenant Rey Herme. Capitaine Soubirou: groupe de soldats dans une tranchée]
  Page 10 - On ne s'ennuie pas sous la cagna. Après les boches [sic]. Restaurant Poilard
  Page 11 - Vers le soir un 75 part prendre position. Mrs Legrand-Ledoux. L'installation del Papeta 7e batterie. L'écurie. Les régiments d'artillerie de tranchée. On monte la maison de Raymond. La chasse est ouverte. A l'abreuvoir. La jument Fanny attend son maître Raymond qui est sous terre. La forge
  Page 12 - Canon de V. La Kultür allemande: sur le devant, l'hélice; cette hélice fait marcher la girouette. Prisonniers boches [sic] quels sales types. Le président du tribunal de [?]. Raymond pose pour sa femme. La visite des chevaux. Un passe-temps. Une habitation rustique. Canons pour aéros
  Page 13 - Un cimetière. Celui où est enterré [Feré]. Le champ de bataille est à l'horizon. Deux frères. Plaque commémorative en l'honneur de nos morts. Sous le feu à 30 m des boches [sic]. Arrivée de prisonniers. Un fantassin tué en montant à l'assaut. Éclatement de marmite
  Page 14 - Pasteur protestant. Le bivouac de mon Raymond. Un cimetière à Somme-Suippe. Une cagna. Trois Figeacois. Une cuisine à Somme-Suippe. Un convoi de boches [sic]. Un enterrement
  Page 15 - Mon [doux] rêveur [Raymond fume la pipe]. Raymond à sa toilette. Pujet ami de Raymond. Une maison visitée par les obus. Une mitrailleuse aux avant-postes. Un officier ami. Préparatifs de construction. La tombe du lieutenant Perés. Les enfants s'amusent
  Page 16 - Pris sur le vif. Un horloger de St Céré. La Suippes. Une maison à Sapeuville. Une autre. La case des officiers. Sous la neige. Toujours Sapeuville. Notre bivouac. la rue d'Alsace à Sapeuville
  Page 17 - Mon époux dans un trou de marmite. On construit. La toilette. Le jeune Bouquic auprès de son canon éclaté. Le vétérinaire Ledoux. Confidences. L'armée territoriale au travail. Un gâte-sauce. Une tombe
  Page 18 - Aux tranchées. Le repas des fauves. Une habitation rustique. Le chanoine Morel. Dr de Labarthe devant. l'interprète professeur à Cahors. Un cimetière. Dans un boyau. Mon bien-aimé mari. Deux braves dormeurs. Un arbre coupé par un éclat d'obus
  Page 19 - Les enfants s'amusent. Un camarade. Le lieutenant et la nièce de mon Raymond. Monsieur Cobrat
  Page 20 - Au repos. On attend. Les rapes-routes. Les ruines de Saint-Jean
  Page 21 - Le ravitaillement. Des boches [sic]. [Sans légende: groupe de soldats]. [Sans légende: groupe de soldats]. Groupe sympathique. Douelles après le tir. Prisonniers boches [sic]. Prisonniers boches [sic]
  Page 22 - Campement provisoire. On pense à la soupe. Raymond accroupi. Raymond à cheval. Entre deux averses
  Page 23 - La popote de Raymond. Officiers et soldats. Obusiers de 220 côte 203
  Page 24 - Madame Cobrat et quelques-uns de ses malades. [Sans légende: Madame Cobrat et quelques- uns de ses malades]. Les cuisines
  Page 25 - La corvée. Un enterrement. Un poilu. Le président de Vérac. Un poilu. Un figeacois du Pont du Pin. Le lieutenant Rey-Herme. Le capitaine Hariel. Mon mari se fait beau. La distribution aux avants postes. Madame Cobrat en tenue d'infirmière. Un cas grave est-ce un trou de balle
  Page 26 - Le château de Mr Cobrat à Sapeuville. Les gens du nord. Les zouaves. Le ballon captif. L'ordonnance sort du bois. Les cuisines. Le camp d'aviation. L'entracte
  Page 27 - Raymond et son hôtel des postes. Raymond dans les bois. Château de Mesnil près Carruy. Raymond et sa jument Fanny. Mr Bounet Raymond. La source du camp. [Sans légende: Raymond]. [Sans légende: fortification et cours d'eau]. Raymond parait soucieux. [Sans légende: Raymond]. Un coin du château près Verdun
  Page 28 - La distraction dans les bois. La barre fixe. La Kûltur. Nos poilus blanchisseurs. La soupe. La forge. [Sans légende: un soldat]. La forge. Cour du camp. La bidoche au Voeïre. Le camp de Raymond. Autre vue du camp. Cimetière dans le camp du Château d'H.. [Sans légende: deux chevaux]. [Sans légende: Raymond parait soucieux]. Les régiments d'artillerie de tranchée à Révigny
  Page 29 - [Sans légende: Le château d'Ile à gauche le toit crevé par un obus]. Notre campement. Un coin de bois au Voeïre. [Sans légende: groupe de soldats sur un porte canon]. En Champagne. En Champagne à la batterie. [Sans légende: groupe de soldats au terrassement]. La distribution de la viande. [Sans légende: une vue du camp]. La maison des officiers et la jument Fanny. Notre camp. [Sans légende: groupe de soldats]. Camp d'aviation en Champagne. [Sans légende: chevaux]. [Sans légende]
  Page 30 - Le pansage à Fanny. Raymond perché sur le canon. Dans les bois. [Sans légende]. Meuse 1915. [Sans légende]. Le noble jeu de bouchons. 1914 Champagne décembre. Un homme heureux Lieutenant Lecomte. Notre proprio Artois juin1915. Maréchal des logis Naheul Champagne 1914. Le général Del[?]. Raymond en admiration devant l'étang du château
  Page 31 - Photographies prises par Raymond lorsqu'il vint en permission 23-28 juillet 1915:
  Madame Cobrat dans le jardin. Mme Cobrat devant un rocher à la cascade d'Autoire. Mr Cobrat photographié par sa femme à Nuzac. Madame Cobrat à la pêche aux écrevisses à Valeyrac. Mme Cobrat attend le départ. Devant le salon. La cascade d'Autoire. Le docteur Delprat. Madame Cobrat à Nuzac
  Page 32 - En Champagne notre jardin. Docteur Pierre. Un boche [sic] en Champagne 1914. La tombe du Maréchal des logis Blanc. Docteur Pierre. En Champagne 1914. L'heure de la soupe
  Page 33 - Meuse 1915 [13 photographies sans légende: destruction]
  Page 34 - [Sans légende: un abri]. [Sans légende: destruction]. [Sans légende: voie ferrée]. [Sans légende: le camp]. [Sans légende: groupe de soldats]. [Sans légende: camp]. [Sans légende: camp]. [Sans légende: canon]. [Sans légende: camp]. [Sans légende: camp]. [Sans légende: camp]. [Sans légende: camp]. [Sans légende: camp]. [Sans légende: Raymond et son hôtel des postes]. [Sans légende: camp]
  Page 35 - [Sans légende: Raymond lit un journal]. [Sans légende: Raymond]. [Sans légende: Raymond à cheval]. [Sans légende: ville fortifiée]. [Sans légende: Raymond fume la pipe]. [Sans légende: Raymond adossé à un arbre]. [Sans légende: ruines]. [Sans légende: Raymond à cheval]. [Sans légende: ruines]
  Page 36 - [Sans légende: canon]. [Sans légende: vue sur le camp]. [Sans légende: vue sur le camp]. [Sans légende: vue sur le camp. les écuries]. [Sans légende: vue sur le camp. abreuvoir pour les chevaux]. [Sans légende: canons]. [Sans légende: barbelés]. [Sans légende: vue sur le camp. écuries]. [Sans légende: ruines]. [Sans légende: vue sur le camp ]. [Sans légende: un soldat à cheval]. [Sans légende: ruines]. [Sans légende: ruines]. [Sans légende: travaux de terrassement]. [Sans légende: canon]
  Page 37 - [Sans légende: ruines]. [Sans légende: ruines]. [Sans légende: ruines]. [Sans légende: une rue]. [Sans légende: deux personnes présentent une pièce [débris d'artillerie?]. [Sans légende: ruines]. [Sans légende: ruines]. [Sans légende: ruines]. [Sans légende: ruines]
  Page 38 - [Sans légende: un abri]. [Sans légende: un soldat avec un chien et un rapace]. [Sans légende: un abri]. [Sans légende: canon dans un abri]. [Sans légende: groupe de soldats attablé]
  Page 39 - [Sans légende: 2 motards dans une rue]. [Sans légende: canon]. [Sans légende: canon]. [Sans légende: deux soldats cuisinent]. [Sans légende: vue sur le camp]
  Page 40 - [Sans légende: deux soldats attablés dans une pièce]. [Sans légende: vue sur le camp]. [Sans légende: une habitation]. [Sans légende: canons]. [Sans légende: un abri]. [Sans légende: vue sur le camp]. [Sans légende: vue sur le camp]. [Sans légende: cours d'eau dans une ville]
  Page 41 - L'allée de l'échelon. Ruines de Perthes. Un abri à la batterie
  Page 42 - Un sous-bois notre échelon de combat. On s'installe + Raymond. La forge. Le pansage à Fanny. Nos poilus + Raymond. La base des officiers aux positions. Au fond un téléphoniste pose son fil
  Page 43 - [Sans légende: le camp]. Ledoux et Jaime. [Sans légende: chevaux]. [Sans légende: groupes de soldats]. La forge 2. Le président J[?]. La clique du 207e. En Artois, le drapeau du 207e. Sur R P d'Alexandrie. Le Commandant Gèze. La toilette. Les gars du nord. Meuse 1915. Dans les bois. La revue du Commandant
  Page 44 - Fanny et le cuisinier de Raymond. Aubigny [?]. Dans les bois. La revue du Commandant. [Sans légende: château]. Une cabane en Champagne. Les réservistes de la territoriale. Nos poilus se construisent un abri. La distribution des effets. Notre pâtissier. Le défilé. A Loupy-le Château. Le Lieutenant Benedette
  Page 45 - Le cuisinier des officiers. leur chien. l'ordonnance de Raymond. L'abreuvoir. La soupe est bonne. La distribution. Le château de Raymond. Le curé Brémond aumônier au 26e artillerie. Un abri dans les bois. La toilette des poilus. A Fains avril 1915. Champagne un abri à 11 m sous terre
  Page 46 - [Sans légende: une rue]. Une maison rustique. Cimetière de Somme-Suippe. Sous les sapins janvier 1915. Dans les bois
  Page 47 - Le camp. Le coiffeur. En champagne février 1915. La fontaine du château. Le château d'Ile à gauche le toit crevé par un obus. Dans les bois. 4 officiers. [Sans légende: une tente]. L'effet d'un obus
  Album recouvert de tissu crème dont le premier plat est orné de 5 fleurs brodées et de l'inscription, également brodée, "Souvenir de la Guerre de 1914 - 1915". Le tissu est abimé, avec des manques au dos, sur les plats et sur les bords. Les photographies sont collées sur les feuillets
  ALBUM; DOCUMENT PHOTOGRAPHIQUE; GUERRE 1914-1918; aviation; armement; animal; vie du soldat; hygiène; tombe; religion; prisonnier de guerre; soins médicaux; Suippes (Marne, Champagne-Ardenne, France); Souain-Perthes-lès-Hurlus (Marne, Champagne-Ardenne, France); Somme-Suippe (Marne, Champagne-Ardenne, France); Verdun (Meuse, Lorraine, France); Louppy-le-Château (Meuse, Lorraine, France); Autoire (Lot, Midi-Pyrénées, France); Cobrat, Raymond. Photog.
- Ville de Reims. Album du concours régional 1876. Exposition industrielle. Exposition rétrospective / Trompette, J., 12 Fi 7; Document iconographique photographies positives (tirage) en 2 albums sur Demi-chagrin rouge maroquiné, dos à nerfs Demi-chagrin rouge maroquiné, dos à nerfs 17,5 × 24,7 cm (image), 31,5 × 45 cm (support) noir et blanc
  Achat 2013, entrée n° 3941
  Album 1 - Exposition industrielle: 38 photographies
  Album 2 - Exposition rétrospective: photographies
  Les photographies sont montées sur onglet
  Ex libris armoiré n°1899 ([de la bibliothèque Alfred Werlé].
  Industrie; Concours; Exposition; Reims (Marne, Champagne-Ardenne, France); Trompette, J. Photog.
  editmask=isbd
- Ville de Reims. Album du concours régional 1876. Exposition industrielle / Trompette, J., 12 Fi 8; Document iconographique
  Historique de la conservation
  Cet album était conservé en bibliothèque sous la cote Ch 20034 et a réintégré les collections iconographiques en juin 2013
  Industrie; Concours; Exposition; Reims (Marne, Champagne-Ardenne, France)
- Maison Poullot. Ateliers de filature et tissage., début [19e s.]; 12 Fi 9; Document iconographique 1 album 24 × 31 cm (image), 35,5 × 43,5 cm (support) noir et blanc
  Don en 1977, entrée n° 2891
  4 pièces jointes
  - 1 photocopie d'un plan de Reims situant le "Peignage Saint-Thomas"
  - 2 photocopies rassemblant 9 cartes postales représentant les destructions de la Maison Poullot pendant la guerre 1914-1918
  - 1 photocopie d'un article sur la Maison Poullot et Cie de Reims tiré du Monde Illustré du 25 septembre 1920
  Filature; Industrie; Tissage; Poullot, Jules; Maison Poullot et Cie; Reims (Marne, Champagne-Ardenne, France)
- École nationale des arts et métiers, 1895-1900 / Durand, G., 12 Fi 10; Document iconographique 1 album comprenant 12 photographies en noir et blanc et 1 programme de concert (1896) montés sur onglet, 1 menu (1896) et un poème (1893-1896) collés 1 album de 12 photographies positives (tirage) 22 × 30 cm (support) noir et blanc; Durand, G. Photographe à Châlons-en-Champagne
  Cet album était conservé sous le cote J 5377 et a intégré la collection Fi (12 Fi 10) en 2013
  Achat 1994, entrée n° 2852
  4 photographies du bâtiment détruit par l'incendie de 1895 (format 17,5 x 23,4 cm)
  5 photographies d'étudiants en uniforme (format 16,2 x 11,4 cm)
  3 photographies de promotions (format 11,8 x 16,6)
  1 programme de la "Fête des Fignos 19 janvier 1896" dédicacé par M. Pommery à Maurice Gilbert (feuille A4 pliée)
  1 menu du Banquet des commissaires de 326 janvier 1896 (format 17,4 x 11,4 cm, couleur)
  1 poème dactylogtraphié "Souvenirs d'un Gad'zarts à l'occasion du banquet du 15e anniversaire de sortie de la promotion de Châlons 93-96" (format 25 x 30,4 cm)
  Communication libre
  Enseignement technique supérieur; Incendie; École nationale des arts et métiers; Châlons-en-Champagne (Marne, Champagne-Ardenne, France); Durand, G.
- Première guerre mondiale., 1914-1915; 12 Fi 11; Document iconographique 82 photographies positives (tirages) en 1 album 25,5 × 17,5 cm (support) noir et blanc
  Achat 2014, entrée n° 4066
  Album de photographies sans auteur mais J. de Lafarge est représenté à plusieurs reprises et pourrait être l'auteur des clichés. Cet album comprend 82 photographies en majorité non légendées. La première date relevée est octobre 1914, la dernière date relevée est juillet 1915. Les photographies représentent la vie du soldat: groupe de militaires, dortoir dans une église, tranchées, chevaux à l'abreuvoir, canon.
  ALBUM; DOCUMENT PHOTOGRAPHIQUE; GUERRE 1914-1918; ruines; tranchée; religion; armement; tombe; Lafarge, J. de; Jonchery-sur-Vesle (Marne, Champagne-Ardenne, France); Saint-Hilaire-le-Grand (Marne, Champagne-Ardenne, France); Souain-Perthes-lès-Hurlus (Marne, Champagne-Ardenne, France); Barbazan (Haute-Garonne, Midi-Pyrénées, France); Thézy-Glimont (Somme, Picardie, France); Amiens (Somme, Picardie, France); Aubigny-en-Artois (Pas-de-Calais, Nord-Pas-de-Calais, France); Pas-en-Artois (Pas-de-Calais, Nord-Pas-de-Calais, France); Ferme des Wacques (Souain-Perthes-lès-Hurlus) -- lieu-dit
- Album Emile Francar, guerre 1914-1918, 1915; 12 Fi 12; Document iconographique 1 album entoilé 15 x 25 cm comprenant 139 de photographies noir et blanc collées. Les photographies sont parfois légendées 1 photographie positive (tirage) en 1 album 15 x 25 cm
  Biographie ou histoire
  Emile Francar a été président des Anciens Combattants.
  Don 2014, entrée n° 4159
  Album de 139 photographies positives en noir et blanc collées dont certaines sont légendées, format moyen 6,5 x 10 ou 5 x 6 cm
  Page 1: Église de Rembercourt-aux-Pots, juillet 1915 (4 pièces)
  Page 2: [Régiment de cavalerie], sans date (2 pièces)
  Page 3: Sortie de la messe à Chaumont-sur-Aire, officiers, cavaliers, avril 1915 (4 pièces)
  Page 4: Sous-lieutenant de la Contrie 23 ans, de la promotion des Marie-Louise dans la région des Éparges,26 avril 1915 (1 pièce)
  Page 5: [Cavaliers, soldats au repos] (3 pièces)
  Page 6: [Régiment de cavalerie] (2 pièces)
  Page 7: [Cavalier, banquet] (3 pièces)
  Page 8: [Régiment de cavalerie: remise de décoration] (2 pièces)
  Page 9: [Régiment de cavalerie: manoeuvre] (4 pièces)
  Page 10: [Régiment de cavalerie, vol d'oiseaux] (2 pièces)
  Page 11: [Régiment de cavalerie, soldats au garde-à-vous, pont] (3 pièces)
  Page 12 vierge
  Page 13: [Femme en amazone sur un cheval, déjeuner sur l'herbe de personnes civiles en compagnie d'un militaire (famille d'Emile Francar?)] (4 pièces)
  Page 14 vierge
  Page 15: [Scène champêtre et personnes civiles] (3 pièces)
  Page 16: [Rencontre d'un groupe de soldats et du groupe de personnes civiles] (1 pièce)
  Page 17: [Déjeuner sur l'herbe des personnes civiles en compagnie d'un militaire (famille d'Emile Francar?)] (3 pièces)
  Page 18: [Cavalier] (1 pièce)
  Page 19: [Chevaux] (4 pièces)